臺灣臺中地方法院刑事判決　　　　　　100年度交易字第442號
公　訴　人　臺灣臺中地方法院檢察署檢察官
被　　　告　何書瑜
上列被告因過失傷害案件，經檢察官提起公訴（100年度偵字第5
579號），被告於準備程序中就被訴事實為有罪之陳述，經告知
簡式審判程序之旨，並聽取當事人之意見後，經本院合議庭裁定
由受命法官獨任進行簡式審判程序，判決如下:
    主    文
何書瑜犯過失傷害罪，處拘役伍拾日，如易科罰金，以新臺幣壹
仟元折算壹日。
    犯罪事實
一、何書瑜於民國100年1月29日某時許(起訴書記載為100年1月
    17日應予更正)，騎乘車牌號碼為771-CRM號重型機車，沿臺
    中市○區○○路慢車道由南往北方向行駛，本應注意車前狀
    況，隨時採取必要之安全措施，及行經行人穿越道時，應減
    速慢行，遇有行人穿越時，無論有無交通警察指揮或號誌，
    均應暫停讓行人優先通行，而依當時天候為晴、日間自然光
    線、柏油路面乾燥、無缺陷、亦無障礙物，視距良好、行車
    管制號誌正常等情狀，並無不能注意之情形，竟疏於注意，
    於同日下午3時許，騎乘上開機車行駛至臺中市○區○○路
    與尚武路交岔路口時，因其撥弄頭髮而未注意車前狀況，及
    隨時採取必要之安全措施，貿然直行，致所騎乘之上開機車
    車頭置物籃，不慎撞擊自尚武路步行出來至雙十路，欲穿越
    雙十路上之行人穿越道，而佇足在雙十路行人穿越道上等候
    該路口紅綠燈之張耀金，致張耀金受有腦震盪、腰椎閉鎖性
    骨折之傷害。嗣何書瑜於肇事後即留在現場，並在有偵查權
    限之人員或機關尚未發覺犯罪人前，主動向到場處理事故之
    員警陳明係肇事者，自首接受裁判。
二、案經張耀金訴由臺灣臺中地方法院檢察署檢察官偵查起訴。
    理    由
一、本件被告何書瑜所犯，非死刑、無期徒刑、最輕本刑為3年
    以上有期徒刑之罪，或高等法院管轄第一審之案件，被告於
    準備程序中，就前揭被訴事實為有罪之陳述，經受命法官告
    以簡式審判程序之旨，並聽取被告與公訴人之意見後，本院
    認無不得或不宜改依簡式審判程序進行之處，爰依刑事訴訟
    法第273條之1第1項、第284條之1，經合議庭評議後，裁定
    本件由受命法官獨任進行簡式審判程序，是本件之證據調查
    ，依刑事訴訟法第273條之2規定，不受同法第159條第1項、
    第161條之2、第161條之3、第163條之1及第164條至170條規
    定之限制，合先敘明。
二、上開被告於前揭時、地騎乘機車，因過失撞擊告訴人張耀金
    ，而使告訴人受傷之犯罪事實，業據被告於偵查及本院準備
    程序、審理時坦承不諱，核與告訴人張耀金於偵查中之指訴
    車禍當時伊過馬路到一半，要看紅綠燈，看到被告伊不敢動
    ，被告彷彿故意一樣來撞伊，害伊骨頭撞到，很不舒服，腰
    椎骨很痛，無法彎腰等情節相符。此外，復有臺中市○○○
    ○○道路交通事故初步分析研判表、道路交通事故現場圖、
    道路交通事故調查報告表（一）、（二）、道路交通事故談
    話紀錄表（何書瑜、張耀全）、當事人酒精測定紀錄表、肇
    事人自首情形紀錄表、交通事故補充資料表、照片6張等資
    料在卷可稽(100年度偵字第5579號卷第8-22頁)。而告訴人
    確因本件車禍，致受有如犯罪事實欄所載之前揭傷勢一情，
    亦有澄清綜合醫院診斷證明書1紙存卷可據(見100年度偵字
    第5579號卷第5頁)。是被告之自白核與事實相符，應堪採信
    。
三、按汽車行駛時，駕駛人應注意車前狀況，並隨時採取必要之
    安全措施；汽車行經行人穿越道，遇有行人穿越時，無論有
    無號誌指示，均應暫停讓行人先行通過，道路交通安全規則
    第94條第3項、第103條第2項分別定有明文。本件車禍發生
    當時之天候為晴、日間自然光線、柏油路面乾燥、無缺陷、
    亦無障礙物，視距良好、行車管制號誌正常等情，業經上開
    道路交通事故調查表(一)所明載，並無不能注意之情事，詎
    被告竟因撥弄頭髮疏未注意車前狀況，貿然騎乘上開機車於
    行經前開行人穿越道時，未能注意欲穿越雙十路上之行人穿
    越道，而佇足在雙十路行人穿越道上等候該路口紅綠燈之告
    訴人張耀金，而撞擊告訴人，致告訴人之身體受有前揭傷害
    ，被告駕車行為違反上開行車規定，自堪認定具有過失，且
    告訴人之身體因本件車禍受有腦震盪、腰椎閉鎖性骨折之傷
    害，亦足認定此與被告之過失行為之間具有相當因果關係。
    是本案事證已臻明確，被告犯行堪以認定，應予依法論科。
四、核被告所為係犯刑法第284條第1項前段之過失傷害罪。本案
    被告係於行經行人穿越道時，未依規定讓行人即告訴人張耀
    金優先通行，因而致告訴人受有前開傷害，而應依法負擔刑
    事責任，自應依道路交通管理處罰條例第86條第1項規定，
    加重其刑。又按刑法第62條所謂自首，祇以犯人在犯罪未發
    覺之前，向該管公務員申告犯罪事實，而受裁判為已足，並
    不以使用「自首」字樣或言明「自首」並「願受裁判」為必
    要（最高法院63年度臺上字第1101號判例意旨參照）。經查
    ，本案被告於肇事後，在偵查犯罪之員警未發覺其為犯罪行
    為人前，即於現場主動向前往處理之臺中市警察局第三分局
    交通隊員警陳稱其為肇事者等情，此有臺中市○○○道路交
    通事故肇事人自首情形紀錄表1紙在卷可稽（見100年度偵字
    第5579號卷第17頁），而被告事後復有接受裁判之情，足認
    被告已符合自首之要件，爰依刑法第62條前段規定，減輕其
    刑，並依法先加後減之。爰審酌被告未注意車前狀況及行經
    行人穿越道時，未依規定讓行人優先通行以致發生車禍之過
    失情節、告訴人所受傷害之情形，暨被告於本院調解室，與
    告訴人進行調解時，對於告訴人請求賠償之金額新臺幣30萬
    元無力支付，致雙方調解不成立之情況(見本院卷第9頁)，
    及犯罪後始終坦承犯行之犯罪後態度、前未有犯罪紀錄素行
    尚佳、本案犯罪之動機、手段、目的、高職畢業之智識程度
    及家庭經濟狀況入不敷出(見本院卷第23頁)等一切情狀，量
    處如主文所示之刑，並諭知易科罰金之折算標準，以示懲儆
    。
據上論斷，應依刑事訴訟法第273條之1第1項、第299條第1項前
段，刑法第284條第1項前段、第41條第1項前段、第62條前段，
道路交通管理處罰條例第86條第1項，刑法施行法第1條之1第1項
、第2項前段，判決如主文。
本案經檢察官林明誼到庭執行職務。
中    華    民    國   100    年    7     月    26    日
                  刑事第四庭    法  官  李婉玉
以上正本證明與原本無異。
如不服本判決應於收受判決後10日內向本院提出上訴書狀，並應
敘述具體理由；其未敘述上訴理由者，應於上訴期間屆滿後20日
內向本院補提理由書（均須按他造當事人之人數附繕本）「切勿
逕送上級法院」。
                                書記官  林政佑
中    華    民    國   100    年    7     月    26    日
附錄論罪科刑法條
第284條第1項
因過失傷害人者，處 6 月以下有期徒刑、拘役或 5 百元以下罰
金，致重傷者，處 1 年以下有期徒刑、拘役或 5 百元以下罰金
。